src/fst/morphology/incoming/bop.lexc
LEXICON NTImpStems
<{б´аја} 0:[«Trunc» «VS»] [[[[o pto]|po]naimp]|dp]>								Des;		!bája- -> charm
<{ба´уча} 0:[«Trunc» «VS»] dp>											Des;		!baúča- -> bark
<{бдј´е} 0:[«Trunc» «VS»] dp>											Des;		!bdjé- -> be awake
<({благо}){ух´ај} 0:[«Trunc» «CS»] dp>										Des;		!(blago)uxáj- -> smell sweet
<{блестј´е} 0:[«Trunc» «VS»] [[za naimp]|dp]>									Des;		!blestjé- -> shine
<{блј´еј} 0:[«Trunc» «CS»] [[[za|iz]naimp]|dp]>									Des;		!bljéj- -> bleat
<{блужд´ај} 0:[«Trunc» «CS»] dp>										Des;		!bluždáj- -> wander
<{боз´ај} 0:[«Trunc» «CS»] [[na naimp]|dp]>									Des;		!bozáj- -> suck
<{болј´е} 0:[«Trunc» «VS»] [[[za|ot|po|fpo sna|fpo spri|pre|pri|raz]naimp]|dp]>					Des;		!boljé- -> hurt
<{бој´а} 0:[«Trunc» «VS»] [[po naimp]|dp]>									Des;		!bojá- -> fear
<{бръмч´а} 0:[«Trunc» «VS»] [[[za|iz|po]naimp]|dp]>								Des;		!brymčá- -> buzz
<{бумтј´е} 0:[«Trunc» «VS»] [[[za|iz|po|pro|raz]naimp]|dp]>							Des;		!bumtjé- -> roar
<{бухтј´е} 0:[«Trunc» «VS»] [[iz naimp]|dp]>									Des;		!buxtjé- -> thunder
<{буч´а} 0:[«Trunc» «VS»] [[[za|iz]naimp]|dp]>									Des;		!bučá- -> rumble
<{б´ъбла} 0:[«Trunc» «VS»] dp>											Des;		!býbla- -> gurgle
<{б´ъбра} 0:[«Trunc» «VS»] [[[iz|na|po|raz]naimp]|dp]>								Des;		!býbra- -> chatter
<{б´ъд} 0:«CS» dp>												Des;		!býd- -> be

<{валј´е} 0:[«Trunc» «VS»] [[[iz|na|fpo sna|fpo spre|[[za|po|pre]0:«Exc3» pto]]naimp]|dp]>			Des;		!valjé- -> rain
<{висј´е} 0:[«Trunc» «VS»] [[[iz|na|po]naimp]|dp]>								Des;		!visjé- -> hang
<{влиј´ај} 0:[«Trunc» «CS»] [[po pto naimp]|dp]>								Des;		!vlijáj- -> influence
<{вонј´е} 0:[«Trunc» «VS»] [[[v|za|raz|u]naimp]|dp]>								Des;		!vonjé- -> stench
<{врещј´е} 0:[«Trunc» «VS»] [[[za|iz|po]naimp]|dp]>								Des;		!vreštjé- -> bleat
<{врј´е} 0:[«Trunc» «VS»] [[[vyz|za|iz|na|po|pre|raz|u]naimp]|dp]>						Des;		!vrjé- -> boil
<{вървј´е} 0:[«Trunc» «VS»] [[[[[iz|nad]pto]|po|pro]naimp]|dp]>							Des;		!vyrvjé- -> walk

<{гад´ај} 0:[«Trunc» «CS»] [[[ot|raz]pto naimp]|dp]>								Des;		!gadáj- -> divine
<{гнетј´е} 0:[«Trunc» «VS»] [[[na|u]0:«Exc3» pto naimp]|dp]>							Des;		!gnetjé- -> oppress
<{гн´иј} 0:[«Trunc» «CS»] [[[za|iz|pro|u]naimp]|dp]>								Des;		!gníj- -> rot
<{гов´орји} 0:[«Trunc» «VS»] [[[[[do|iz|pre|s|u]pto]|za|na|ot|po|pro|raz]naimp]|dp]>				Des;		!govórji- -> speak
<{горч´а} 0:[«Trunc» «VS»] [[na naimp]|dp]>									Des;		!gorčá- -> taste bitter
<{греб´а} 0:[«Trunc» «VS» «Exc4»] [[[[[za|iz|na|po]pto]|o|fpo sna]naimp]|dp]>					Des;		!grebá- -> scoop
<{грухтј´е} 0:[«Trunc» «VS»] [[[za|iz|po]naimp]|dp]>								Des;		!gruxtjé- -> grunt
<{гулј´ај} 0:[«Trunc» «CS»] [[iz pto naimp]|dp]>								Des;		!guljáj- -> have a binge
<{гъмж´а} 0:[«Trunc» «VS»] dp>											Des;		!gymžá- -> swarm
<{гърмј´е} 0:[«Trunc» «VS»] [[[za|iz|po|pro]naimp]|dp]>								Des;		!gyrmjé- -> thunder

<{дерз´ај} 0:[«Trunc» «CS»] dp>											Des;		!derzáj- -> strive boldly
<{димј´е} 0:[«Trunc» «VS»] [[[za|na]pto naimp]|dp]>								Des;		!dimjé- -> smoke
<{др´иска} 0:[«Trunc» «VS»] dp>											Des;		!dríska- -> have diarrhoea
<{дрј´ема} 0:[«Trunc» «VS»] [[[do|za|na|o|po|fpo sza|pre|pri|u]naimp]|dp]>					Des;		!drjéma- -> doze
<{д´уј} 0:[«Trunc» «CS»] [[[iz|na|po|raz]pto naimp]|dp]>							Des;		!dúj- -> pride
<{дълж´а} 0:[«Trunc» «VS»] dp>											Des;		!dylžá- -> owe

<{ехтј´е} 0:[«Trunc» «VS»] [[[za|iz|pro]naimp]|dp]>								Des;		!extjé- -> echo
<{еч´а} 0:[«Trunc» «VS»] [[[iz|pro]naimp]|dp]>									Des;		!ečá- -> echo

<{живј´еј} 0:[«Trunc» «CS»] [[[[[v|do|iz|nad|pre]pto]|za|na|o|ot|po]naimp]|dp]>					Des;		!živjéj- -> live
<{жуж´а} 0:[«Trunc» «VS»] dp>											Des;		!žužá- -> buzz
<{жумј´е} 0:[«Trunc» «VS»] [[za naimp]|dp]>									Des;		!žumjé- -> twinkle

<{звуч´а} 0:[«Trunc» «VS»] [[[za|o|ot|pro]naimp]|dp]>								Des;		!zvučá- -> sound
<{звънј´е} 0:[«Trunc» «VS»] [[[za|iz|po|pro]naimp]|dp]>								Des;		!zvynjé- -> ring
<{звънтј´е} 0:[«Trunc» «VS»] [[[za|iz|po|pro]naimp]|dp]>							Des;		!zvyntjé- -> jangle
<{з´еја} 0:[«Trunc» «VS»] [[pro naimp]|dp]>									Des;		!zéja- -> gape
<{зн´ај} 0:[«Trunc» «CS»] [[[[[fza spo|fo spo|fo ssy|po|fpo sopo|pri|fraz spo|fraz su|u]pto]|sy]naimp]|dp]>	Des;		!znáj- -> know
<{зрј´еј} 0:[«Trunc» «CS»] [[[do|na|fpo sna|pre|sy|u]naimp]|dp]>						Des;		!zrjéj- -> ripen
<{з¶рј´е} 0:[«Trunc» «VS»] [[[v|pre|pro|sy]pto naimp]|dp]>							Des;		!z#rjé- -> look

<{´ид} 0:«CS» [[[ot|fraz sot]naimp]|dp]>									Des;		!íd- -> go
<{´јд} 0:«CS» [do|fpri sdo]naimp>										Des;		!´jd- -> come

<{какан´иза} 0:[«Trunc» «VS»] dp>										Des;		!kakaníza- -> cluck
<{к´апа} 0:[«Trunc» «VS»] [[[za|iz|po|fpo sna|fpo so|pri|pro|[[fiz spo|na|o|raz|s]pto]]naimp]|dp]>		Des;		!kápa- -> drop
<{кас´ај} 0:[«Trunc» «CS»] dp>											Des;		!kasáj- -> concern
<{к´ашлја} 0:[(«Trunc») «VS»] [[[za|iz|po|fpo sza|fpo siz|pro|raz]naimp]|dp]>					Des;		!kášlja- -> cough
<{к´аја} 0:[«Trunc» «VS»] [[[[[o|raz]pto]|po]naimp]|dp]>							Des;		!kája- -> repent
<{квич´а} 0:[«Trunc» «VS»] [[[za|iz]naimp]|dp]>									Des;		!kvičá- -> squeal
<{кипј´е} 0:[«Trunc» «VS»] [[[za|iz|na|po|pre|pri]naimp]|dp]>							Des;		!kipjé- -> boil
<{клеч´а} 0:[«Trunc» «VS»] [[za naimp]|dp]>									Des;		!klečá- -> squat
<{колеб´ај} 0:[«Trunc» «CS»] [[[po|fpo sraz|raz]pto naimp]|dp]>							Des;		!kolebáj- -> oscillate
<{крещј´е} 0:[«Trunc» «VS»] [[[za|[iz pto]|po|raz]naimp]|dp]>							Des;		!kreštjé- -> shriek
<{кр´еја} 0:[«Trunc» «VS»] dp>											Des;		!kréja- -> languish
<{к´ъкра} 0:[«Trunc» «VS»] [[za naimp]|dp]>									Des;		!kýkra- -> simmer
<{кълн´а} 0:[«Trunc» «VS»] [[[za|[pro pto]]naimp]|dp]>								Des;		!kylná- -> curse
<{кънтј´е} 0:[«Trunc» «VS»] [[[za|pro]naimp]|dp]>								Des;		!kyntjé- -> ring

<{ламтј´е} 0:[«Trunc» «VS»] dp>											Des;		!lamtjé- -> crave
<{л´аја} 0:[«Trunc» «VS»] [[[iz|[raz pto]]naimp]|dp]>								Des;		!lája- -> bark
<{леж´а} 0:[«Trunc» «VS»] [[[za|[[fdo siz|iz]pto]|na|ot|po|pod|fpo siz|fpo sot|raz]naimp]|dp]>			Des;		!ležá- -> lie
<{лел´еја} 0:[«Trunc» «VS»] [[po naimp]|dp]>									Des;		!leléja- -> cherish
<{летј´е} 0:[«Trunc» «VS»] [[[v|do|za|iz|na|ot|po|pri|[[pre|pro|raz|fs spo]pto]]naimp]|dp]>			Des;		!letjé- -> fly
<{лич´а} 0:[«Trunc» «VS»] [[[za|pro|raz]naimp]|dp]>								Des;		!ličá- -> be seen
<{лјутј´е} 0:[«Trunc» «VS»] [[[za|na|[pod 0:«Exc3» pto]|pri|raz]naimp]|dp]>					Des;		!ljutjé- -> taste hot
<{лъщј´е} 0:[«Trunc» «VS»] dp>											Des;		!lyštjé- -> shine

<{м´аја} 0:[«Trunc» «VS»] [[[za|o|s]pto naimp]|dp]>								Des;		!mája- -> loiter
<{миж´а} 0:[«Trunc» «VS»] [[[za|pre|pri]naimp]|dp]>								Des;		!mižá- -> blink
<{мир´иса} 0:[«Trunc» «VS»] [[[[v pto]|za|iz|na|po|fpo sna|raz|u]naimp]|dp]>					Des;		!mirísa- -> smell
<{млј´аска} 0:[«Trunc» «VS»] dp>										Des;		!mljáska- -> smack
<{м´ожа} 0:[«Trunc» «VS»] dp>											Des;		!móža- -> be able
<{муч´а} 0:[«Trunc» «VS»] [[[za|iz]naimp]|dp]>									Des;		!mučá- -> moo
<{мъждј´е} 0:[«Trunc» «VS»] dp>											Des;		!myždjé- -> flicker
<{мъждј´еј} 0:[«Trunc» «CS»] dp>										Des;		!myždjéj- -> flicker (variant)
<{мълч´а} 0:[«Trunc» «VS»] [[[po|[[za|pre|s|u]pto]]naimp]|dp]>							Des;		!mylčá- -> be silent
<{мја´ука} 0:[(«Trunc») «VS»] [[iz naimp]|dp]>									Des;		!mjaúka- -> mew
<{м¶рј´е} 0:[«Trunc» «VS»] [[[za|iz|ot|pre|pri|u]naimp]|dp]>							Des;		!m#rjé- -> die

<{нех´аја} 0:[«Trunc» «VS»] dp>											Des;		!nexája- -> take no heed
<{нужд´ај} 0:[«Trunc» «CS»] dp>											Des;		!nuždáj- -> need
<{нјем} [[[za|o]naimp]|dp]>											jej-suff;	!njem-jéj- -> grow mute

<{пас´} 0:«CS» [[[[[iz|o]pto]|na|po]naimp]|dp]>									Des;		!pas´- -> graze
<{пик´ај} 0:[«Trunc» «CS»] [[[na|po]pto naimp]|dp]>								Des;		!pikáj- -> piss
<{пит´аја} 0:[«Trunc» «VS»] dp>											Des;		!pitája- -> foster
<{пищј´е} 0:[«Trunc» «VS»] [[[za|iz|po|pro|raz]naimp]|dp]>							Des;		!pištjé- -> squeal
<{пламтј´е} 0:[«Trunc» «VS»] [[raz pto naimp]|dp]>								Des;		!plamtjé- -> blaze
<{пл´ака} 0:[«Trunc» «VS»] [[[do|za|na|[[iz|o|fpo so|raz]pto]|pri|pro]naimp]|dp]>				Des;		!pláka- -> cry
<{пл´еска} 0:[«Trunc» «VS»] [[[iz|na]naimp]|dp]>								Des;		!pléska- -> talk nonsense
<{пл´уј} 0:[«Trunc» «CS»] [[[raz|s]pto naimp]|dp]>								Des;		!plúj- -> rot
<{плјущј´е} 0:[«Trunc» «VS»] [[[za|iz]naimp]|dp]>								Des;		!pljuštjé- -> flap
<{плј´уј} 0:[«Trunc» «CS»] [[[[[za|iz|na|o]pto]|po]naimp]|dp]>							Des;		!pljúj- -> spit
<{пращј´е} 0:[«Trunc» «VS»] [[[za|iz|na]naimp]|dp]>								Des;		!praštjé- -> crackle
<{пръхтј´е} 0:[«Trunc» «VS»] [[iz naimp]|dp]>									Des;		!pryxtjé- -> snort
<{пръщј´е} 0:[«Trunc» «VS»] [[[za|iz]naimp]|dp]>								Des;		!pryštjé- -> crackle
<{пуфтј´е} 0:[«Trunc» «VS»] [[[za|iz|raz]naimp]|dp]>								Des;		!puftjé- -> puff
<{пухтј´е} 0:[«Trunc» «VS»] [[[za|iz|raz]naimp]|dp]>								Des;		!puxtjé- -> puff
<{пълзј´е} 0:[«Trunc» «VS»] [[[do|iz|po|[pre pto]|pri|pro|raz]naimp]|dp]>					Des;		!pylzjé- -> crawl
<{п´ъпла} 0:[«Trunc» «VS»] [[[iz|na]naimp]|dp]>									Des;		!pýpla- -> creep
<{пърдј´е} 0:[«Trunc» «VS»] [[iz pto naimp]|dp]>								Des;		!pyrdjé- -> fart
<{пърполј´е} 0:[«Trunc» «VS»] dp>										Des;		!pyrpoljé- -> flutter
<{пъхтј´е} 0:[«Trunc» «VS»] [[[za|raz]naimp]|dp]>								Des;		!pyxtjé- -> pant

<[{раст´} 0:«CS»|{раст´} 0:{÷н°а} 0:[«Trunc» «VS»]] [[[do|za|iz|na|ob|ot|pod|fpo sna|fpo sot|fpo spo|pre|pri|pro|raz|s]naimp]|dp]> Des; !rast´-/rást-na- -> grow
<{рев´а} 0:[«Trunc» «VS»] [[[za|iz|na|po|[raz pto]]naimp]|dp]>							Des;		!revá- -> cry
<{рид´ај} 0:[«Trunc» «CS»] [[[za|[raz pto]]naimp]|dp]>								Des;		!ridáj- -> sob
<{ропт´ај} 0:[«Trunc» «CS»] [[vyz naimp]|dp]>									Des;		!roptáj- -> grumble
<{руч´а} 0:[«Trunc» «VS»] dp>											Des;		!ručá- -> rush
<{ръмж´а} 0:[«Trunc» «VS»] [[[za|iz|po]naimp]|dp]>								Des;		!rymžá- -> growl
<{рј´еј} 0:[«Trunc» «CS»] [[za naimp]|dp]>									Des;		!rjéj- -> roam
<{рј´еја} 0:[«Trunc» «VS»] [[za naimp]|dp]>									Des;		!rjéja- -> roam (variant)

<{с´а} 0:[«VS» «Exc5»] dp>											Des;		!s´a- -> be
<{седј´е} 0:[«Trunc» «VS»] [[[do|za|[iz pto]|na|po|pre|u]naimp]|dp]>						Des;		!sedjé- -> sit
<{сиј´ај} 0:[«Trunc» «CS»] [[[za|o|pro]naimp]|dp]>								Des;		!sijáj- -> shine
<{скимтј´е} 0:[«Trunc» «VS»] [[[za|iz|po|pro]naimp]|dp]>							Des;		!skimtjé- -> whine
<{скриптј´е} 0:[«Trunc» «VS»] [[[za|iz|pro]naimp]|dp]>								Des;		!skriptjé- -> grate
<{скърбј´е} 0:[«Trunc» «VS»] [[[na|o]pto naimp]|dp]>								Des;		!skyrbjé- -> mourn
<{сладнј´е} 0:[«Trunc» «VS»] dp>										Des;		!sladnjé- -> taste sweet
<{слухтј´е} 0:[«Trunc» «VS»] [[za naimp]|dp]>									Des;		!sluxtjé- -> eavesdrop
<{смърдј´е} 0:[«Trunc» «VS»] [[[[[v|raz]pto]|na]naimp]|dp]>							Des;		!smyrdjé- -> stink
<{смј´еј} 0:[«Trunc» «CS»] [[[[[za|o]pto]|iz|na|nad|po|pri]naimp]|dp]>						Des;		!smjéj- -> laugh
<{снов´а} 0:[«Trunc» «VS»] [[[za|[[o|fob so]pto]]naimp]|dp]>							Des;		!snová- -> hurry to and fro
<{сп´а} 0:[«Trunc» «VS» «Exc2»] [[[do|za|na|ot|fpo sna|fpo sot|fpo su|pre|[[pri|u]pto]]naimp]|dp]>		Des;		!spá- -> sleep
<{стој´а} 0:[«Trunc» «VS»] [[[[[na|ot]pto]|do|za|iz|po|fpo sza|pre|pred|sy|u]naimp]|dp]>			Des;		!stojá- -> stand
<{сумтј´е} 0:[«Trunc» «VS»] [[[za|iz]naimp]|dp]>								Des;		!sumtjé- -> grunt
<{сълзј´е} 0:[«Trunc» «VS»] dp>											Des;		!sylzjé- -> tear
<{сълзј´и} 0:[«Trunc» «VS»] [[[na|pro]pto naimp]|dp]>								Des;		!sylzjí- -> tear (variant)
<{сърбј´е} 0:[«Trunc» «VS»] [[[do|za|po]naimp]|dp]>								Des;		!syrbjé- -> itch

<{теж´а} 0:[«Trunc» «VS»] [[[do|na]naimp]|dp]>									Des;		!težá- -> weigh
<{тек´} 0:«CS» [[[do|za|iz|na|o|ot|po|fpo sot|pre|pri|pro|[raz pto]|s]naimp]|dp]>				Des;		!tek´- -> flow
<{телефон} dp>													ira-suff;	!telefon-íra- -> telephone
<{тлј´еј} 0:[«Trunc» «CS»] [[[do|za|iz]naimp]|dp]>								Des;		!tljéj- -> smoulder
<{тр´аја} 0:[«Trunc» «VS»] [[[do|[[iz|s]pto]]naimp]|dp]>							Des;		!trája- -> endure
<{треп´ера} 0:[«Trunc» «VS»] [[[za|po|[raz pto]]naimp]|dp]>							Des;		!trepéra- -> tremble
<{трептј´е} 0:[«Trunc» «VS»] [[[za|po|[raz pto]]naimp]|dp]>							Des;		!treptjé- -> vibrate
